臺灣屏東地方法院刑事判決　　　　　　　　　　　　　九十三年度訴字第八三四號
　　公　訴　人　臺灣屏東地方法院檢察署檢察官
　　被　　　告　甲○○　男　四.
右列被告因違反毒品危害防制條例案件，經檢察官提起公訴（九十三年度毒偵字第一
七六二號），被告於本院準備程序中就被訴事實為有罪之陳述，經本院合議庭裁定由
受命法官獨任依簡式審判程序審理，判決如左：
    主  文
甲○○施用第一級毒品，累犯，處有期徒刑壹年，扣案之含有第一級毒品海洛因殘渣
之注射針筒壹支沒收銷燬之；又施用第二級毒品，累犯，處有期徒刑拾月。應執行有
期徒刑壹年捌月，扣案之含有第一級毒品海洛因殘渣之注射針筒壹支沒收銷燬之。
    事  實
一、甲○○曾於八十七年間因違反電信法案件，經本院八十六年度訴字第九二七號判
    處有期徒刑六月，並經第二、三審法院判決駁回上訴確定；又因違反毒品危害防
    制條例案件，經本院八十九年度易字第八六七號判處應執行有期徒刑一年確定（
    施用第一級毒品部分判處有期徒刑七月、施用第二級毒品部分判處有期徒刑六月
    ），上開二案經接續執行，甫於民國九十年十一月二十七日縮短刑期假釋出監，
    嗣於九十一年二月八日保護管束期滿，假釋未經撤銷，以已執行論。又曾因施用
    毒品案件，經臺灣高等法院高雄分院八十七年度上訴字第一一九號裁定觀察、勒
    戒後，因認有繼續施用毒品之傾向，再經該院裁定令入戒治處所施以強制戒治，
    且因強制戒治戒治成效良好，經裁定停止戒治，嗣因保護管束期滿，經該院於八
    十八年十一月十一日以八十七年度上訴字第一一九號判決免刑確定（嗣後二犯部
    分，本應提起公訴，惟臺灣屏東地方法院檢察署檢察官向本院聲請觀察勒戒及強
    制戒治後，誤於八十九年一月十日以八十九年度戒毒偵第一五號為不起訴處分；
    而首揭經本院論罪科刑部分，實屬三犯）。詎其仍不知戒絕毒癮，又分別基於施
    用第一級毒品海洛因、第二級毒品甲基安非他命（起訴書誤載為安非他命）之犯
    意，於九十三年六月十一日下午某時（起訴書僅泛載為「六月十一日下午七時許
    回溯七十二小時」，嗣經檢察官當庭更正之），在屏東縣公館地區內之某人工湖
    附近，以將毒品海洛因稀釋注入針筒後施打注射血管之方式，施用第一級毒品海
    洛因一次，另以將毒品甲基安非他命置於玻璃管吸食器內，點火加熱燒烤，再以
    口鼻吸食蒸發體之方式，施用第二級毒品甲基安非他命一次。嗣於同年六月十四
    日下午三時二十四分許，駕車行經屏東縣竹田鄉○○○○道三號高速公路南向四
    一一公里處，為警攔檢查獲，並扣得內含第一級毒品海洛因殘渣之注射針筒一支
    。
二、案經內政部警政署國道公路警察局第八警察隊報告臺灣屏東地方法院檢察署檢察
    官偵查起訴。
    理  由
一、本件被告甲○○所犯係死刑、無期徒刑、最輕本刑為三年以上有期徒刑以外之罪
    ，其於本院準備程序中就被訴事實為有罪之陳述，經本院合議庭裁定由受命法官
    獨任依簡式審判程序，先予敘明。
二、右揭事實，訊據被告甲○○於本院審理中坦承不諱，而被告遭查獲後為警採尿，
    經送初驗、複驗結果，確呈嗎啡、甲基安非他命陽性反應，亦有台南縣衛生局尿
    液檢驗成績書、長榮大學毒物研究中心確認報告各一紙在卷可稽。次按，施用毒
    品安非他命後，尿液不致檢出甲基安非他命陽性反應，而施用甲基安非他命後，
    尿液則可檢出甲基安非他命其其代謝物安非他命，且目前國內緝獲之白色結晶或
    粉末狀安非他命毒品，成分多為甲基安非他命（參照卷附行政院衛生署管制藥品
    管理局九十三年十一月二日管檢字第○九三○○一○四九九號函），是依上開驗
    尿報告所示，堪認被告所施用之第二級毒品應為甲基安非他命。又扣案之內含不
    明殘渣之注射針筒一支，經本院送請高雄醫學大學附設中和紀念醫院鑑定是否含
    有毒品海洛因成分，亦呈陽性反應，有該院檢驗報告一份附卷足佐，足認被告之
    自白，應與事實相符，堪予採信。次查，被告曾因施用毒品案件，經臺灣高等法
    院高雄分院八十七年度上訴字第一一九號裁定觀察、勒戒後，因認有繼續施用毒
    品之傾向，再經該院裁定令入戒治處所施以強制戒治，且因強制戒治戒治成效良
    好，經裁定停止戒治，嗣因保護管束期滿，經該院於八十八年十一月十一日以八
    十七年度上訴字第一一九號判決免刑確定（嗣後二犯部分，本應提起公訴，惟臺
    灣屏東地方法院檢察署檢察官誤於八十九年一月十日以八十九年度戒毒偵第一五
    號為不起訴處分），再因違反毒品危害防制條例案件，經本院八十九年度易字第
    八六七號判處應執行有期徒刑一年確定（施用第一級毒品部分判處有期徒刑七月
    、施用第二級毒品部分判處有期徒刑六月）等情，有臺灣屏東地方法院檢察署刑
    案資料查註紀錄表、同署全國施用毒品案件紀錄表、臺灣高等法院被告全國前案
    紀錄表各一份附卷可考，是被告本件所為施用第一級毒品、第二級毒品之犯行，
    自應依法論科。
三、按海洛因係毒品危害防制條例所定之第一級毒品，而甲基安非他命則係同條例所
    定之第二級毒品，均不得非法施用，是核被告甲○○所為，係犯毒品危害防制條
    例第十條第一項之施用第一級毒品罪及同條第二項之施用第二級毒品罪。被告為
    施用毒品海洛因及甲基安非他命而分別持有上開毒品之低度行為，已為其施用之
    高度行為所吸收，均不另論罪。被告曾於八十七年間因違反電信法案件，經本院
    八十六年度訴字第九二七號判處有期徒刑六月，並經第二、三審法院駁回上訴確
    定；又因違反毒品危害防制條例案件，經本院八十九年度易字第八六七號判處應
    執行有期徒刑一年確定（施用第一級毒品部分判處有期徒刑七月、施用第二級毒
    品部分判處有期徒刑六月），上開二案經接續執行，甫於民國九十年十一月二十
    七日縮短刑期假釋出監，嗣於九十一年二月八日保護管束期滿，假釋未經撤銷，
    以已執行論，有臺灣屏東地方法院檢察署刑案資料查註紀錄表、臺灣高等法院被
    告全國前案紀錄表各一紙在卷可考，其於有期徒刑執行完畢五年內再犯本件有期
    徒刑以上之罪，係屬累犯，應依刑法第四十七條規定加重其刑。被告所犯施用第
    一級毒品及施用第二級毒品之二罪間，犯意各別，行為互殊，應予分論併罰。爰
    審酌被告前有煙毒、麻藥、電信法及毒品等多項前科，復經多次毒品戒斷之保安
    處分程序（參見前揭紀錄表），仍未能徹底戒除毒癮，顯見其意志不堅，有違政
    府訂定毒品危害防制條例之美意，本不宜輕縱，惟施用毒品係戕害自身健康、尚
    未害及他人，施用次數僅有一次及犯後坦承犯行且態度良好等一切情狀，分別量
    處如主文所示之刑，並定其應執行之刑。公訴人雖當庭從重求刑（施用第一級毒
    品部分求處有期徒刑二年、施用第一級毒品部分求處有期徒刑一年），惟施用毒
    品係自傷行為已如前述，並斟酌被告之犯罪情節及上開一切情狀，認被告惡行尚
    非極其重大，量處如主文所示之刑，已足收懲儆之效，併予敘明。又扣案之含有
    第一級毒品海洛因殘渣之注射針筒壹支，因與毒品海洛因無法完全析離，應整體
    視同毒品，依毒品危害防制條例第十八條第一項前段，併予諭知沒收銷燬之。
據上論斷，應依刑事訴訟法第二百七十三條之一第一項、第二百九十九條第一項前段
，毒品危害防制條例第十條第一項、第二項、第十八條第一項前段，刑法第十一條、
第四十七條、第五十一條第五款，判決如主文。
本案經檢察官蔡榮龍到庭執行職務。
中      華      民      國      九十三    年    十二    月    十四      日
                                      臺灣屏東地方法院刑事第四庭
                                          法  官  劉敏芳
右正本證明與原本無異。
如不服本判決應於收受本判決送達後十日內向本院提出上訴書狀，其未敘述上訴理由
者，並得於提起上訴後十日內向本院補提理由書狀（均須按他造當事人之人數附繕本
）「切勿逕送上級法院」
                                          書記官  許倬維
中　　　華　　　民　　　國　　九十三　　年　　 十二 　　月　　 十四 　　日
毒品危害防制條例第十條：
施用第一級毒品者，處六月以上五年以下有期徒刑。
施用第二級毒品者，處三年以下有期徒刑。
